【裁判字號】    98,易,3141
【裁判日期】    981207
【裁判案由】    毒品危害防制條例
【裁判全文】
臺灣臺北地方法院刑事判決             98年度易字第3141號
    公  訴  人  臺灣臺北地方法院檢察署檢察官
    被      告  甲○○
上列被告因違反毒品危害防制條例案件，經檢察官提起公訴（98
年度毒偵字第2851號），本院判決如下：
    主      文
甲○○施用第二級毒品，累犯，處有期徒刑柒月。扣案第二級毒
品安非他命（驗餘總淨重貳拾點零肆公克）沒收銷燬；盛裝前開
毒品之塑膠夾鍊袋共伍只、扣案吸食器貳組均沒收。
    事實及理由
一、程序部分：本件係經被告甲○○於本院審理時就被訴事實為
    有罪之陳述，經法官告知被告簡式審判程序之旨，並聽取檢
    察官及被告之意見後，裁定以簡式審判程序加以審理，則依
    據刑事訴訟法第273條之2、同法第159條第2項之規定，不適
    用傳聞法則有關限制證據能力之相關規定；並依同法第310
    條之2準用同法第454條之規定，製作略式判決書，依法僅需
    記載犯罪事實、證據名稱及應適用之法條，並得以簡略方式
    為之，如認定之犯罪事實、證據及應適用之法條，與檢察官
    聲請簡易判決處刑書或起訴書之記載相同者，得引用之，合
    先敘明。
二、本件之犯罪事實、證據及應適用之法條，除均引用檢察官起
    訴書（如附件）相同部分之記載外，犯罪事實第8至9行更為
    ：「‧‧‧另因偽造文書等案件，分別經臺灣臺東地方法院
    以89年度訴字第249號判決有期徒刑7月，上訴後，經臺灣高
    等法院花蓮分院以89年度上訴字第304號判決駁回上訴確定
    ；經本院以90年度訴緝字第118號判決有期徒刑6月，上訴臺
    灣高等法院，撤回上訴確定；經本院以90年度訴字第189號
    判決有期徒刑6月、5月；經本院以90年度訴字第638號判決
    有期徒刑7月確定，而經臺灣高等法院以91年度聲字第1075
    號裁定應執行有期徒刑2年5月確定。又因偽造文書案件，經
    本院以91年度訴字第1386號判決有期徒刑1年確定。前揭案
    件接續執行，於95年4月21日縮短刑期假釋出監，所餘刑期
    付保護管束，而於同年8月4日保護管束期滿，未經撤銷，以
    已執行完畢論。」；證據增載如下：（一）被告甲○○於本
    院審理時坦承犯行，並當庭為認罪之表示（見本院卷98年11
    月20日審判筆錄）。（二）自願受搜索同意書、搜索扣押筆
    錄、扣押物品目錄表、扣押證物照片、初步鑑驗報告單、同
    意採尿單；應適用之法條補充如下：（一）被告持有第二級
    毒品之低度行為，已為施用之高度行為所吸收，不另論罪。
    （二）按意圖供自己施用而持有毒品，進而施用，則其持有
    之低度行為，當然為高度之施用行為所吸收，不另論以持有
    毒品罪（最高法院84 年度臺非字第458號、90年度臺非字第
    174號、94年度臺上字第1039號判決意旨可資參照）。被告
    在本院審理時已供承扣案毒品均係其買來施用所剩下的，於
    98年8月27日只施用1次，其買這麼多毒品都是伊自己要用等
    語（見偵查卷第9頁、第61至62頁、本院卷同上日審判筆錄
    ），是以，既無積極證據證明被告持有扣案毒品，乃另基於
    其他目的，而與本件被告施用毒品犯行無涉，自仍應為有利
    被告之認定，即認為扣案毒品均係被告為本件供己施用而購
    入復持有，且為本件施用毒品所剩餘，附此說明。
三、爰審酌被告已有多項前科及施以觀察、勒戒之紀錄，其素行
    非佳，此有臺灣高等法院被告前案紀錄表存卷可查，其因施
    用毒品犯行，已經觀察、勒戒之治療程序，竟仍不思悔改，
    徹底袪除施用毒品之惡習，猶再為本件犯行，且其購入欲供
    施用之毒品數量甚多，可見其陷於毒癮難以自拔，意志力甚
    為薄弱，未能善體國家設置觀察、勒戒機構，協助毒品施用
    者戒除毒癮之美意，惟念及其施用毒品之犯行（尚無證據證
    明有逾1次之施用行為），在本質上乃屬戕害自己身心健康
    之行為，本次未有嚴重破壞社會秩序或侵害他人權益之情形
    ，且其於本院審理時坦承犯行，犯後態度尚可等一切情狀，
    復斟酌檢察官當庭具體求刑有期徒刑7月，為被告表明可接
    受（見本院卷同上日審判筆錄），本院認檢察官之求刑尚稱
    妥適，而量處如主文所示之刑，以示懲戒。
四、沒收之說明：
    （一）扣案安非他命（總毛重21.14公克，驗餘總淨重20.04
          公克）均為違禁物，除經被告供承在卷，且有毒品初
          步檢驗報告單及扣案物照片各1紙在卷可稽，應依毒
          品危害防制條例第18條第1項前段規定沒收銷燬之。
    （二）包裝前開毒品之包裝袋（塑膠夾鍊袋）5只，雖因包
          裹毒品與之密切接觸，惟於鑑驗時，既均可將之與毒
          品分離、單獨鑑析秤重，有前述報告單可按，應認包
          裝袋非屬毒品之一部，既為被告所有，為包裝、盛放
          毒品、避免毒品潮濕、逸漏，供被告施用毒品犯罪所
          用之物，爰依刑法第38條第1項第2款規定均宣告沒收
          之。
    （三）扣案安非他命吸食器2組，雖未經鑑驗其內有無毒品
          殘渣而屬違禁物，惟既屬被告所有，為被告施用毒品
          犯罪所用之物，爰依刑法第38條第1項第2款宣告沒收
          之。
五、爰依刑事訴訟法第299條第1項前段、第273條之1第1項、第
    310條之2、第454條第1項、第2項，毒品危害防制條例第10
    條第2項、第18條第1項前段，刑法第11條前段、第47條第1
    項、第38條第1項第2款，判決如主文。
六、如不服本件判決，得自收受判決送達之日起10日內，向本院
    提起上訴。
本案經檢察官盧慧珊到庭執行職務。
中    華    民    國    98    年    12    月    7     日
                         刑事第十六庭 法  官    徐千惠
上正本證明與原本無異。
如不服本判決應於收受送達後10日內向本院提出上訴書狀，並應
敘述具體理由；其未敘述上訴理由者，應於上訴期間屆滿後20日
內向本院補提理由書（均須按他造當事人之人數附繕本）「切勿
逕送上級法院」。
                                      書記官    高心羽
中    華    民    國    98    年    12    月    8     日
附件：（98年度毒偵字第2851號起訴書）
附錄本案所犯法條
毒品危害防制條例第10條
施用第一級毒品者，處6月以上5年以下有期徒刑。
施用第二級毒品者，處3年以下有期徒刑。

司法院資訊處製作；財團法人民間司法改革基金會備份。
